臺灣臺北地方法院刑事判決
109年度審易字第2362號
公  訴  人  臺灣臺北地方檢察署檢察官
被      告  魏銘和



            黃淑芬


                 （現另案在法務部○○○○○○○○○執行      中）
            陳惟仁






上列被告等因竊盜等案件，經檢察官提起公訴（109年度偵字第2
3869號），本院判決如下：
    主    文
魏銘和犯竊盜罪，處有期徒刑貳月，如易科罰金，以新臺幣壹仟
元折算壹日；又犯結夥三人以上攜帶兇器竊盜罪，處有期徒刑壹
拾壹月。
黃淑芬犯結夥三人以上攜帶兇器竊盜罪，處有期徒刑柒月。
陳惟仁犯結夥三人以上攜帶兇器竊盜罪，處有期徒刑陸月，如易
科罰金，以新臺幣壹仟元折算壹日。
未扣案如附表所示之物均沒收之，於全部或一部不能沒收或不宜
執行沒收時，追徵其價額。
    犯罪事實
一、魏銘和、黃淑芬（已婚）為男女朋友，陳惟仁則為渠友人，
    竟分別為下列行為：
　㈠魏銘和意圖為自己不法所有，基於竊盜之犯意，於民國109年
    6月8日上午5時許，在新北市土城區某處，徒手竊取車牌號
    碼00-0000號車牌兩面得手。
　㈡魏銘和、黃淑芬、陳惟仁共同意圖為自己不法之所有，基於
    加重竊盜之犯意聯絡，由陳惟仁駕駛不知情第三人蔡宥家所
    有自用小客車（車款係紅色喜美，原車牌號碼00-0000號，
    斯時已改懸掛魏銘和所竊得上開L4-9058號車牌，下稱A汽車
    ）搭載黃淑芬及魏銘和，於109年6月8日（起訴書誤載為109
    年7月5日，經公訴檢察官當庭更正）上午10時44分許，至新
    北市○○區○○路0段000號選物販賣娃娃機店，將A汽車暫停路
    邊，先由陳惟仁步入店內閒晃觀察環境，復由魏銘和持客觀
    上可供兇器使用之不詳工具，進入店內開始破壞蔡承哲所有
    兌幣機，陳惟仁則步出店外，站在臨停路邊之A汽車旁與黃
    淑芬共同把風，迨魏銘和撬開兌幣機並將其中置放之硬幣、
    紙鈔共新臺幣（下同）3萬7,000元取出，黃淑芬、陳惟仁乃
    上車準備接應之，魏銘和得手後，魏銘和、黃淑芬、陳惟仁
    3人遂一同開車離去。嗣警方接獲蔡承哲報案，經調閱現場
    周遭監視器畫面，循線查悉上情。
二、案經蔡承哲訴由新北市政府警察局新店分局報請臺灣臺北地
    方檢察署檢察官偵查起訴。
     理    由
壹、證據方面：
　　本判決所引用之證據資料，無論傳聞供述證據或非供述證據
    ，當事人均同意有證據能力，復未於言詞辯論終結前聲明異
    議（見本院卷一第129頁、卷二第190至196頁）。且本院審
    酌供述證據作成時之情況，認為適當；非供述證據，亦查無
    非法取得而應予排除之情形，自均得作為證據。
貳、實體方面：
一、認定犯罪事實所憑之證據及理由：
　㈠關於犯罪事實欄一㈠所示犯行：
　　訊據被告魏銘和就犯罪事實欄一㈠所示犯行於偵、審均坦承
    不諱（見偵卷第163至166頁；本院卷一第73至76頁，卷二第
    32至33、145、198頁），核與證人黃淑芬、陳惟仁於偵查中
    結證（見偵卷第184、200頁）內容相符，並有道路監視器翻
    拍照片、車輛詳細資料報表等件（偵卷第79、107至109頁）
    存卷可考，是其任意性自白核與事實相符，洵堪採信。
　㈡關於犯罪事實欄一㈡所示犯行：
　⒈被告之供述及辯解：
　　⑴訊據被告魏銘和於警詢、偵查及本院審理時均矢口否認有
      何加重竊盜犯行，辯稱：不承認於109年6月8日行竊娃娃
      機店，因為我跟黃淑芬109年6月6日下午1時入住萬華的米
      勒風尚行旅旅館，直至109年6月8日下午1時退房，她身體
      不舒服都待在房間內，我偶有外出在附近買東西，這是不
      在場證明…陳惟仁是因為與我有債務糾紛才咬我云云。
　　⑵訊據被告黃淑芬固於109年9月22日偵查中坦承於上開時、
      地，與被告魏銘和、陳惟仁共同竊取告訴人蔡承哲所有兌
      幣機內現金之犯行不諱（見偵卷第184頁）；惟嗣繫屬本
      院審理時即供詞反覆，先於109年11月12日否認犯行，復
      於109年12月14日坦承不諱，又於110年1月11日、110年10
      月15日、111年6月23日皆否認犯行，辯稱：不承認偷竊娃
      娃機店，因為我當時待在旅館，有不在場證明，當天下午
      才退房離開…陳惟仁被抓之後，有傳簡訊給我，要把這項
      罪名推給魏銘和，因為魏銘和有竊盜案底，我人心軟，陳
      惟仁求我好幾次，如果要我扛，我願意扛，整個事情魏銘
      和完全不知道等語（見本院卷一第75、129、191至192頁
      ，卷二第32、184至185、197至198頁）。
　　⑶訊據被告陳惟仁於警詢、偵查及本院審理時均坦承不諱。
  ⒉被告等雖以前詞置辯。然查：
　  ⑴證人即共同被告陳惟仁於案發後翌日之109年6月9日、同年
      月12日、同年月24日警詢時均一致證稱：我原本要跟車主
      蔡宥家借紅色的喜美轎車（即A汽車），蔡宥家說車在廖
      建盛那裏，廖建盛又說車在「阿志」那裏…「阿志」跟「
      妹ㄚ」是情侶（即魏銘和、黃淑芬），他們用LINE跟我聯
      絡，阿志便於109年6月8日上午9時許載著「妹ㄚ」一起來
      找我，他把A汽車交給我，車子上懸掛失竊的車牌00-0000
      號是阿志去偷來的，他叫我開車載他們到本案娃娃機店…
      我入內夾娃娃，夾到一半阿志就進來動手使用工具破壞兌
      幣機，竊取兌幣機內的錢等語（見偵卷第19至20、25至27
      、31至33頁）；嗣於109年10月6日偵查中亦結證稱：我承
      認犯行，A汽車是我跟廖建盛借的，車牌則是魏銘和、黃
      淑芬在土城偷其他車牌替換，當天是魏銘和與黃淑芬開車
      到土城接我，我從土城開車載魏銘和、黃淑芬到新店，我
      有進去本案選物販賣機店內夾娃娃，看到魏銘和破壞鎖頭
      拿走兌幣機內的錢等語（見偵卷第199至200頁）甚為明確
      。嗣於本院審理時之110年4月29日亦一致陳稱：法院勘驗
      娃娃機店內監視畫面中的2個男子是我跟魏銘和，他撬完
      兌幣機後，我再開車載他走…我並沒有要把責任推給魏銘
      和或叫黃淑芬扛下來等語（見本院卷一第418至421頁）。
　　⑵證人即共同被告黃淑芬於109年9月22日偵查中具結證稱：
      我承認…我109年5月因為沒有地方住，與魏銘和同居後開
      始交往，他跟我說他要去生錢，我很好奇想跟著去，後來
      才看到魏銘和去偷娃娃機店兌幣機的錢，在中和…（經檢
      察官提示本案偵卷第79至85頁的新店娃娃機店監視錄影畫
      面）109年6月8日這件我承認，是我先向陳惟仁提議要不
      要與我及魏銘和去娃娃機店行竊，因為我們3人當時身上
      都沒錢，陳惟仁也剛生小孩，他向我們表示他缺錢、問有
      無賺錢門路，他便同意一起行竊…陳惟仁案發前1、2天先
      借一台車（即A汽車），開來給魏銘和，由魏銘和開車去
      附近拔車牌，拔好就換到我們坐的這輛車上，接著去土城
      接陳惟仁，後來我們決定開到新店行竊…我先到店內看情
      況，再回到車上告訴魏銘和店內情形，又跟魏銘和一起進
      入店內，我當時真的有夾娃娃，後來我走出店外，換陳惟
      仁去把風，我則站在車旁看周遭情況，陳惟仁也假裝在夾
      娃娃、夾到一個類似清淨機的東西，魏銘和就下手行竊…
      當天行竊後我們有分贓等語（見偵卷第183至185頁）甚為
      綦詳；於本院109年11月12日、同年12月14日審理時亦自
      承：我在檢察官面前都有老實說，所述是出於自由意志陳
      述，沒有人逼我等語（見本院卷一第75、129頁）。
　　⑶依監視錄影畫面顯示之結果，可知：
　　　①109年6月8日上午5時10分許，被告魏銘和駕駛紅色喜美
        轎車（即A汽車，此際仍懸掛原車牌號碼00-0000號），
        於同年月上午5時22分許，該車已改懸掛被告魏銘和所
        竊得上開L4-9058號車牌。
　　　②109年6月8日上午6時17分許，被告魏銘和、黃淑芬2人（
        註：魏銘和此時頭戴黑色鴨舌帽、身著灰色T-shirt；
        黃淑芬身著短褲、黑色背心外套）一起駕駛A汽車抵達
        本案娃娃機店，被告魏銘和從駕駛座下車勘察地形約1
        、2分鐘後，渠2人又駕車離去。
　　　③109年6月8日上午10時38分許，被告陳惟仁駕駛A汽車載
        被告魏銘和、黃淑芬抵達本案娃娃機店（註：此時被告
        魏銘和、黃淑芬身上衣著仍與②所示同日上午6時17分之
        打扮相同，陳惟仁則係身著印有白色GAP字樣之深藍色T
        -shirt），被告黃淑芬先進入店內查看，被告魏銘和復
        進入店內查看，被告魏銘和、黃淑芬回車上，又由被告
        陳惟仁進入店裡，被告魏銘和再進入店裡走到兌幣機前
        方，此時在店內的被告魏銘和、陳惟仁2人互相對望後
        ，被告魏銘和開始以兇器撬開兌幣機，被告陳惟仁則接
        著走至店外張望把風，被告黃淑芬則係全程在店外路邊
        車旁把風，見被告魏銘和竊得兌幣機內現金欲步出店外
        ，被告陳惟仁、黃淑芬乃返回車上接應，待被告魏銘和
        坐回副駕駛座後，渠3人遂開車離去現場。
　　  上情有監視錄影畫面可佐（見偵卷第79至85頁），且據本
      院當庭勘驗該監視錄影光碟之筆錄、擷取畫面附卷可考（
      見本院卷一第188至190、199至215頁），核與前揭證人黃
      淑芬、陳惟仁各自於偵查中結證之內容相符，亦堪信告訴
      人蔡承哲於本院審理時之指證（見本院卷一第192至194頁
      ）應與事實無悖。
　　⑷又觀上開109年6月8日監視畫面中，娃娃機店內身穿印有白
      色GAP字體的深藍色T-shirt在旁張望、把風之成年男子係
      被告陳惟仁，除據被告陳惟仁坦認不諱（見本院卷一第41
      9頁，卷二第148頁），亦為被告魏銘和、黃淑芬所不爭執
      其人別（見本院卷一第191、199頁），顯見被告陳惟仁確
      為行竊現場之其中一人無訛。
　　⑸再徵以證人陳惟仁與被告黃淑芬間並無任何怨隙恩仇、亦
      無債務糾紛，為其所自陳在卷（見本院卷二第186頁），
      既經具結擔保其證言之可信性，當無甘冒偽證罪構陷被告
      黃淑芬之動機與必要；而證人黃淑芬與被告魏銘和間則係
      情侶關係、與被告陳惟仁間亦無債務糾紛或怨隙恩仇，既
      經具結擔保其證言之可信性，當無甘冒偽證罪構陷被告魏
      銘和、陳惟仁之動機與必要。況證人陳惟仁、黃淑芬2人
      上開偵查中經具結之證述內容，不僅係其各自於相異庭期
      時，不約而同作出之相類似陳述，更均有監視錄影畫面足
      資補強，俱如前揭，堪信渠2人偵查中之結證，乃與事實
      若合符節。
    ⑹綜上脈絡，堪認被告魏銘和、黃淑芬、陳惟仁實係3人共同
      謀議行竊娃娃機店，謀議既定，即由被告魏銘和於109年6
      月8日清晨某時駕駛A汽車（車上懸掛由被告魏銘和竊得之
      L4-9058號車牌）載著被告黃淑芬到土城接被告陳惟仁，
      復改由被告陳惟仁駕駛A汽車載被告魏銘和、黃淑芬前往
      本案位在新店之選物販賣娃娃機店，並於109年6月8日上
      午10時44分許，將A汽車暫停路邊，先由被告陳惟仁步入
      店內閒晃觀察環境，復由被告魏銘和持客觀上可供兇器使
      用之工具進入店內，開始破壞告訴人蔡承哲所有兌幣機，
      被告陳惟仁則步出店外，站在臨停路邊之A汽車旁與被告
      黃淑芬共同把風，迨被告魏銘和撬開兌幣機且將其中置放
      之硬幣、紙鈔共3萬7,000元取出，被告黃淑芬、陳惟仁乃
      上車準備接應，迄被告魏銘和得手後，被告魏銘和、黃淑
      芬、陳惟仁3人遂一同開車離去，昭彰明灼。
　⒊至證人陳惟仁、黃淑芬2人雖於本院審理期間，適逢與共同被
    告魏銘和同時在庭之庭期時，即翻異前詞而均改口【證人兼
    被告陳惟仁改證稱：我跟廖建盛借A汽車，他說車早先借給
    被告魏銘和了，我就跟被告魏銘和聯絡，他說會開到土城給
    我，開來時車牌已經是L4-5098號，被告魏銘和、黃淑芬一
    起在車上，我載著他們情侶到西門町的一個旅館，我去西門
    町賭博，就跟他們錯開，我在賭場認識一位真實身分不詳、
    綽號「黑仔」的人要我載他跟女友去新店夾娃娃，結果黑仔
    動手撬取兌幣機零錢…因為我跟被告魏銘和有金錢糾紛，他
    欠我1萬多元不還，還叫人打我，我才會警詢、偵查中說本
    案是跟被告魏銘和、黃淑芬一起犯案等語（見本院卷二第14
    6至151、185至187頁）；證人兼被告黃淑芬改證稱：不承認
    偷竊娃娃機店，我當時待在旅館，有不在場證明，當天下午
    才退房離開，是因為被告陳惟仁被抓後傳簡訊給我，要求我
    幫忙扛且把這項罪名推給被告魏銘和，我人心軟而願意扛，
    整個事情，被告魏銘和完全不知道等語（見本院卷一第75、
    191至192頁，卷二第32、184至185、197至198頁）】，然渠
    等翻供之說詞均與客觀事證不符（詳參本判決前揭論述），
    當不得僅憑證人陳惟仁、黃淑芬於本院審理時始大相逕庭之
    證述，即遽為有利於被告魏銘和、黃淑芬之認定。
　⒋另被告魏銘和、黃淑芬雖辯稱：渠於109年6月8日當日都待在
    米勒風尚行旅旅館內未曾外出，有不在場證明云云。然查，
    依米勒風尚行旅旅館提供之住客資料、米勒風尚行旅110年1
    月20日函覆資料（見偵卷第105頁；本院卷一第255頁），雖
    可知被告魏銘和於109年6月6日入住、109年6月8日退房，然
    此尚不足以作為被告魏銘和、黃淑芬於該2日都足不出戶的
    有利證據，更何況被告魏銘和確實於109年6月8日上午5時許
    ，已在外竊取車牌，為其所坦承不諱（即犯罪事實一㈠所示
    犯行），益見被告魏銘和所述其整天都待在旅館內，故有不
    在場證明云云，乃違背事實。末參以被告魏銘和自己個人，
    抑或被告魏銘和與黃淑芬、甚或夥同其他友人共犯，前均已
    有多起偷車牌後換裝車牌，藉一人持兇器撬開娃娃機店內兌
    幣機、另一人從旁把風等相類手法，而犯竊盜、加重竊盜之
    案件，迭經法院判決或判決確定執行中，且酌以被告魏銘和
    於相異案件之偵、審階段，犯後供詞反覆，亦非首見（併參
    ：臺中地院110年度易字第2237號，新北地院110年度審易字
    第1707號、同院110年度審易字第1752號、同院110年度易字
    第122號；新北地院110年度易字第297號、第693號、111年
    度易字第158號、同院110年度易字第899號、110年度易字第
    683號等刑事判決），此為本院職務上已知之事項。則綜諸
    全部事證，益徵被告魏銘和所辯：伊有做的就會承認，伊牽
    涉的娃娃機案只有2個，一個已經判決、另一個審理中（見
    本院卷二第150頁）顯屬子虛，至其餘抗辯亦經本院論駁如
    前。是堪認被告魏銘和、黃淑芬、陳惟仁3人確係共同意圖
    自己不法所有，基於竊盜犯意，而遂行結夥三人持兇器竊盜
    之犯行得手；被告魏銘和、黃淑芬上開空言卸責之辯詞，均
    委不足採。
　⒌基上，本案事證明確，被告3人等之犯行均堪認定，應予依法
    論科。
三、論罪：
　㈠關於犯罪事實欄一㈠：
　　核被告魏銘和就此所為，係犯刑法第320條第1項普通竊盜罪
    。
　㈡關於犯罪事實欄一㈡：
　⒈按刑法第321條第1項第3款之攜帶兇器竊盜罪，係以行為人攜
    帶兇器為其加重要件，此所謂兇器，其種類並無限制，凡客
    觀上足對人之生命、身體、安全構成威脅，具有危險性即已
    足，並不以攜帶之初有行兇之意圖為必要（最高法院79年台
    上字第5253號裁判同斯旨）。查被告魏銘和行竊所持客觀上
    可供兇器使用之不詳工具，雖未扣案，然從告訴人所有上鎖
    兌幣機遭撬開之情形以觀（見偵卷第83頁，本院卷一第205
    至211頁之監視錄影畫面截圖），定為質地堅硬之金屬材質
    ，如朝人揮擊，在客觀上足以對他人生命、身體、安全造成
    危險，應屬兇器無疑；又被告魏銘和、黃淑芬、陳惟仁3人
    共同謀議並分工下手行竊、把風而遂行該加重竊盜犯行，當
    屬結夥三人以上而犯之。
　⒉故核被告魏銘和、黃淑芬、陳惟仁3人所為，均係犯刑法第32
    1條第1項第3款、第4款之結夥三人以上攜帶兇器竊盜罪。公
    訴意旨就此認應論以刑法第320條第1項之竊盜罪，容有未恰
    ；惟其基本社會事實同一，且業經公訴檢察官當庭補充、更
    正此部分犯罪事實及罪名（見本院卷一第190頁），並經本
    院於審理時再度告知被告3人上開罪名（見本院卷二第188頁
    ），無礙於當事人之答辯、防禦，基於檢察一體原則，本院
    即應依公訴檢察官更正後之論罪法條審判，而毋庸再依刑事
    訴訟法第300條規定變更起訴法條。
　⒊被告魏銘和、黃淑芬、陳惟仁3人間，就犯罪事實欄一㈡所載
    犯行，具有犯意聯絡及行為分擔，應論以共同正犯。按結夥
    三人以上竊盜，其本質仍為共同正犯，因其已表明為結夥三
    人以上，故主文之記載並無加列「共同」之必要（最高法院
    83年度台上字第2520號判決意旨參照），是被告雖共同為前
    揭結夥三人以上竊盜犯行，惟依前揭說明，其等判決主文中
    爰不另記載「共同」之用語，附此敘明。　
  ㈢被告魏銘和就犯罪事實一㈠、㈡所犯竊盜罪、結夥三人以上攜
    帶兇器竊盜罪（共2罪），犯意各別，行為互殊，應予分論
    併罰。
　㈣累犯裁量不予加重本刑之論述：
　　查被告陳惟仁前因：①脫逃案件，經臺灣桃園地方法院以93
    年度簡字第90號判決判處有期徒刑6月確定；②運輸第一級毒
    品案件，經臺灣高等法院以93年度上重更一字第30號判決判
    處有期徒刑10年確定；③詐欺案件，經桃園地院以94年度易
    字第175號判決判處有期徒刑1年4月確定；④偽造貨幣案件，
    經臺灣高等法院以95年度上更一字第543號判決判處有期徒
    刑3年確定，上開①、③案件嗣經桃園地院以97年度聲減字第3
    79號判決分別減刑為有期徒刑3月、8月確定，並與上開②、④
    所示案件合併定應執行有期徒刑13年10月確定，於103年1月
    16日縮短刑期假釋出監，於105年6月16日保護管束期滿，未
    經撤銷假釋視為執行完畢等情，有臺灣高等法院被告前案紀
    錄表附卷可參，其受徒刑之執行完畢後，5年以內故意再犯
    本案有期徒刑以上之罪，固為累犯，惟本院依司法院釋字第
    775號解釋意旨，審酌被告構成累犯之前案與本案之罪質不
    同，犯罪型態、不法內涵亦均屬有別，難認其對於本案犯行
    具有累犯之特別惡性及刑罰反應力薄弱之情形，則就被告陳
    惟仁本案如犯罪事實欄一㈡所示犯行，裁量不予加重其法定
    最低本刑。
四、科刑：
　　爰審酌被告魏銘和、黃淑芬、陳惟仁均正值壯年，卻不思以
    正途賺取財富，而逕由被告魏銘和先以竊取他人車牌後懸掛
    在自己駕駛車輛上之方式躲避查緝，嗣渠三人再共同駕車至
    選物販賣娃娃機店，由被告魏銘和持兇器撬取店內兌幣機中
    的零錢現金，被告黃淑芬、陳惟仁則從旁把風，而共同遂行
    加重竊盜犯行，任意侵害他人財產權，實非可取，兼衡被告
    3人之素行、生活狀況、智識程度，參以告訴人到庭表示意
    見並已另行提起附帶民事訴訟，暨被告魏銘和僅承認竊取車
    牌而矢口否認共同持兇器三人結夥竊盜，被告黃淑芬於偵查
    中坦認犯行、復於本院審理中否認犯行，被告陳惟仁自始坦
    認犯行之犯後態度、渠等犯罪動機、目的、手段、告訴人所
    受損害等一切情狀，分別量處如主文所示之刑，並就被告魏
    銘和於犯罪事實欄一㈠所犯普通竊盜罪、被告陳惟仁於犯罪
    事實欄一㈡所犯加重竊盜罪，各諭知易科罰金之折算標準。
五、沒收：
  ㈠按共同正犯犯罪所得之沒收、追徵，應就各人所分得之數為
    之。所謂各人「所分得」之數，係指各人「對犯罪所得有事
    實上之處分權限」而言。因此，若共同正犯各成員內部間，
    對於犯罪所得分配明確時，應依各人實際所得予以宣告沒收
    ；若共同正犯對於犯罪所得，其個人確無所得或無處分權限
    ，且與其他成員亦無事實上之共同處分權限者，自不予諭知
    沒收。然若共同正犯對於犯罪所得享有共同處分權限，僅因
    彼此間尚未分配或分配狀況未臻具體、明確，則仍回歸共同
    正犯各成員對於不法利得享有共同處分權限時，應負共同沒
    收之責原則（最高法院108年台上字第1037號判決同斯旨）
    。
  ㈡查被告魏銘和、黃淑芬、陳惟仁3人共同竊得現金3萬7,000元
    ，均未扣案，且未實際合法發還告訴人，復無佐證足認被告
    3人究竟如何分配犯罪所得，揆諸前揭說明，當應認其3人就
    上開犯罪所得，具有事實上之共同支配關係，享有共同處分
    權限，爰依刑法第38條之1第1項前段、第3項規定，宣告共
    同沒收，於全部或一部不能沒收或不宜執行沒收時，追徵其
    價額。
  ㈢至告訴人於本案裁判確定後，仍得就執行沒收之範圍內，依
    刑事訴訟法第473條相關規定向檢察官聲請發還，併予敘明
    。　　
據上論斷，應依刑事訴訟法第299條第1項前段，刑法第321條第1
項第3款、第4款、第320條第1項、第28條、第41條第1項前段、
第38條之1第1項前段、第3項，刑法施行法第1條之1第1項，判決
如主文。
本案經檢察官李頲翰偵查起訴，檢察官劉彥君、唐仲慶、郭耿誠
、孟令士、許文琪、羅嘉薇、黃思源到庭執行職務。
中　　華　　民　　國　　111 　年　　7 　　月　　26　　日
　　　　　　　　　刑事第二十一庭法　官　歐陽儀
上正本證明與原本無異。 
如不服本判決應於收受送達後20日內向本院提出上訴書狀，並應
敘述具體理由；其未敘述上訴理由者，應於上訴期間屆滿後20日
內向本院補提理由書（均須按他造當事人之人數附繕本）「切勿
逕送上級法院」。告訴人或被害人如對於本判決不服者，應具備
理由請求檢察官上訴，其上訴期間之計算係以檢察官收受判決正
本之日期為準。 因疫情而遲誤不變期間，得向法院聲請回復原
狀。
                                書記官  程于恬
中　　華　　民　　國　　111 　年　　7 　　月　　29　　日
附表：　　　　　　　　　
竊得物品 數量/價值（新臺幣） 備註 兌幣機內零錢 參萬柒仟元 依刑法第38條之1第1項前段、第3項宣告沒收之（此屬被告魏銘和、黃淑芬、陳惟仁共同之犯罪所得） 
附錄本案所犯法條全文：
中華民國刑法第320條（普通竊盜罪）
意圖為自己或第三人不法之所有，而竊取他人之動產者，為竊盜
罪，處 5 年以下有期徒刑、拘役或 50 萬元以下罰金。
意圖為自己或第三人不法之利益，而竊佔他人之不動產者，依前
項之規定處斷。
前二項之未遂犯罰之。
 
中華民國刑法第321條（加重竊盜罪）：
犯前條第1項、第2項之罪而有下列情形之一者，處6月以上5年以
下有期徒刑，得併科50萬元以下罰金：
一、侵入住宅或有人居住之建築物、船艦或隱匿其內而犯之。
二、毀越門窗、牆垣或其他安全設備而犯之。
三、攜帶兇器而犯之。
四、結夥三人以上而犯之。
五、乘火災、水災或其他災害之際而犯之。
六、在車站、港埠、航空站或其他供水、陸、空公眾運輸之舟、
    車、航空機內而犯之。
前項之未遂犯罰之。